【裁判字號】    92,聲,61
【裁判日期】    920306
【裁判案由】    
【裁判全文】
臺灣板橋地方法院民事裁定  九十二年度聲字第六一號
    聲  請  人  黃塏培
    相  對  人  翔能工程有限公司
    法定代理人  甲○○
右當事人間聲請發還擔保金事件，本院裁定如左：
    主      文
聲請人於本院八十六年度存字第三四０五號一案所提存之擔保金新臺幣壹佰肆拾肆萬
元，准予發還。
聲請程序費用由相對人負擔。
    理      由
一、按應供擔保之原因消滅者，法院應依供擔保人之聲請，以裁定命返還其提存物，
    民事訴訟法第一百零四條第一項第一款定有明文。前開規定，於其他依法令供訴
    訟上之擔保者準用之，並為同法第一百零六條所規定。又按民事訴訟法第一百零
    四條第一項第一款所謂應供擔保之原因消滅，係指無損害發生或債權人本案勝訴
    確定或就所生損害已經賠償而言（最高法院五十三年度台抗字第二七九號判例意
    旨參照）。
二、本件聲請意旨略以：聲請人與相對人間停止執行事件，聲請人前依鈞院八十六年
    度聲字第一二一九號民事裁定，准聲請人供擔保新臺幣壹佰肆拾肆萬元後，鈞院
    八十六年度執字第五三二四號執行事件之強制執行程序，於鈞院八十六年度訴字
    第一二四二號塗銷抵押權登記事件判決確定前應暫予停止。聲請人遂依上開裁定
    提供新臺幣壹佰肆拾肆萬元為擔保金，並以鈞院八十六年度存字第三四０五號提
    存事件提存在案。茲因聲請人於該塗銷抵押權登記之訴已獲勝訴判決，本件應供
    擔保之原因業已消滅，為此爰依民事訴訟法第一百零四條第一項第一款之規定，
    狀請鈞院裁定准予發還擔保金等語。
三、聲請人上開主張，業據提出本院八十六年度存字第三四０五號提存書、八十六年
    度訴字第一二四二號民事判決、臺灣高等法院八十七年度上字第三四六號民事判
    決、最高法院八十九年度台上字第九六八號民事判決、臺灣高等法院八十九年度
    上更（一）字第一七四號民事判決、最高法院九十一年度台上字第一二八一號民
    事判決、臺灣高等法院九十一年度上更（二）字第一七二號民事判決（均影本）
    各一件為證。經查，本件聲請人為擔保相對人因本院八十六年度執字第五三二四
    號強制執行程序停止所生之損害，而依法辦理提存，經本院八十六年度存字第三
    四０五號擔保提存事件准予提存新臺幣壹佰肆拾肆萬元在案，並由本院調取該提
    存卷宗查閱無訛；且聲請人所提起之塗銷抵押權登記訴訟，復獲勝訴判決確定，
    則相對人已不得對於聲請人為強制執行之行為，自無因聲請人先前聲請停止執行
    之行為而受有損害可言，相對人亦無就聲請人聲請停止執行所提供之擔保金行使
    權利之可能，故於此情形，應可認為聲請人供擔保之原因已消滅，是本件聲請人
    返還擔保金之聲請，核與民事訴訟法第一百零四條第一項第一款規定相符，應予
    准許。
四、依民事訴訟法第九十五條、第七十八條，裁定如主文。
中      華      民      國    九十二    年      三      月      六      日
                                  臺灣板橋地方法院民事第四庭
~B法      官  陳翠琪
右為正本係照原本作成。
如對本裁定抗告須於裁定送達後十日內向本院提出抗告狀。
中      華      民      國    九十二    年      三      月      六      日
~B法院書記官  陳蒼仁


司法院資訊處製作；財團法人民間司法改革基金會備份。
